【裁判字號】    99,上易,327
【裁判日期】    990224
【裁判案由】    毒品危害防制條例
【裁判全文】
臺灣高等法院刑事判決                 99年度上易字第327號
上  訴  人
即  被  告  甲○○
上列上訴人因違反毒品危害防制條例案件，不服臺灣桃園地方法
院98年度審易字第1544號，中華民國98年11月27日第一審判決（
起訴案號：臺灣桃園地方法院檢察署98年度毒偵字第3321號），
提起上訴，本院判決如下：
    主  文
上訴駁回。
    理  由
一、按不服地方法院之第一審判決而上訴者，應向管轄第二審之
    高等法院為之。上訴書狀應敘述具體理由。上訴書狀未敘述
    上訴理由者，應於上訴期間屆滿後20日內補提理由書於原審
    法院，逾期未補提者，原審法院應定期間先命補正。第二審
    法院認為上訴書狀未敘述理由或上訴有第362 條前段之情形
    者，應以判決駁回之。但其情形可以補正而未經原審法院命
    其補正者，審判長應定期間先命補正。 刑事訴訟法第361條
    、第367條， 分別定有明文。所謂不服第一審判決之具體理
    由，必係依據卷內既有訴訟資料或提出新事證，指摘或表明
    第一審判決有何採證認事、用法或量刑等足以影響判決本旨
    之不當或違法，而構成應予撤銷之具體事由，始克當之（例
    如：依憑證據法則具體指出所採證據何以不具證據能力，或
    依憑卷證資料，明確指出所為證據證明力之判斷如何違背經
    驗、論理法則）；倘僅泛言原判決認定事實錯誤、違背法令
    、量刑失之過重或輕縱，而未依上揭意旨指出具體事由，或
    形式上雖已指出具體事由，然該事由縱使屬實，亦不足以認
    為原判決有何不當或違法者（例如：對不具有調查必要性之
    證據，法院未依聲請調查亦未說明理由，或援用證據不當，
    但除去該證據仍應為同一事實之認定），皆難謂係具體理由
    ，俾與第二審上訴制度旨在請求第二審法院撤銷、變更第一
    審不當或違法之判決，以實現個案救濟之立法目的相契合，
    並節制濫行上訴 （最高法院97年度臺上字第892號判決參照
    ）。是以上訴人之上訴書狀或補提之上訴理由書，雖有敘述
    上訴理由，惟並未具體敘述第一審判決有上述違法、不當情
    形，即與未敘述具體理由無異，其所為上訴，即不符合上訴
    之法定要件。
二、經查，本件上訴人即被告甲○○因犯施用第二級毒品罪，並
    為累犯，經原審法院判處有期徒刑8 月，被告收受判決後，
    於民國98年10月21日提起本件第二審上訴，並於99年1月8日
    補正上訴理由，惟其上訴理由僅略以：被告家中尚有經濟重
    擔，情況每況愈下，又有幼小子女需照顧，被告已深知悔改
    ，請予以易科罰金云云。惟按，刑事審判旨在實現刑罰權之
    分配的正義，故法院對有罪被告之科刑，應符合罪刑相當之
    原則，使輕重得宜，罰當其罪，以契合社會之法律感情，此
    所以刑法第57條明定科刑時應審酌一切情狀，尤應注意該條
    所列10款事項以為科刑輕重之標準，俾使法院就個案之量刑
    ，能斟酌至當。而量刑輕重係屬事實審法院得依職權自由裁
    量之事項，苟已斟酌刑法第57條各款所列情狀而未逾越法定
    刑度，不得遽指為違法（最高法院72年度臺上字第6696號判
    例參照）。核原審判決已依簡式判決記載認定被告犯罪所依
    憑之證據及適用之法條，在適法範圍內行使其量刑之裁量權
    ，核無違法或不當之情形。本件被告上訴意旨請求易科罰金
    ，並未依據卷內既有訴訟資料或提出新事證，指摘或表明第
    一審判決有何採證認事、用法等足以影響判決本旨之不當或
    違法，而構成應予撤銷之具體事由，依上開說明，本件被告
    上訴顯無具體理由而不合法定程式應予駁回，並不經言詞辯
    論為之。
據上論斷，應依刑事訴訟法第367條前段、第372條，判決如主文
。
中    華    民    國    99    年    2     月    24    日
                  刑事第二十一庭審判長法  官  蔡聰明
                                      法  官  楊力進
                                      法  官  許永煌
以上正本證明與原本無異。
不得上訴。
                                      書記官  江采廷
中    華    民    國    99    年    2     月    24    日

司法院資訊處製作；財團法人民間司法改革基金會備份。
